# 陈老师，收到其他与筹资活动有关的现金能为负数吗？

提问人：哈啤 时间：2020-04-29 11:33:03
陈老师，收到其他与筹资活动有关的现金能为负数吗？
个人认为不应该有负数，如果为负数，应列为支付其他与筹资活动有关的现金的正数反映？望回复，谢谢。

回答人：chenyiwei
“收到其他与筹资活动有关的现金”不应出现负数。如为负数，应以其绝对值填列在“支付其他与筹资活动有关的现金”中。